臺灣高等法院高雄分院刑事判決　　　　96年度上訴字第1195號
上　訴　人
即　被　告　丙○○
　　　　　　丁○○
上 列　1人
選任辯護人　吳建勛律師
　　　　　　陳慧錚律師
　　　　　　鄭旭廷律師
上列上訴人等因偽造文書等案件，不服臺灣高雄地方法院95年度
訴字第4116號中華民國96年4 月25日第一審判決（起訴案號：臺
灣高雄地方法院檢察署95年度偵字第16523 號、95年度偵緝字第
2751號）、提起上訴，本院判決如下：
     主  文
原判決撤銷。
丙○○連續犯行使偽造私文書罪，處有期徒刑伍月，減為有期徒
刑貳月又拾伍日，如易科罰金，以銀元佰元即新臺幣玖佰元折
算壹日。
丁○○共同犯詐欺取財罪，處有期徒刑伍月，減為有期徒刑貳月
又拾伍日，如易科罰金，以銀元佰元即新台幣玖佰元折算壹日
。
     事  實
一、丙○○、丁○○共同基於意圖為自己不法所有之犯意聯絡，
    於民國94年11月底，在高雄市○○區○○路與民生路口附近
    「古德曼」咖啡店，由丁○○向甲○○訛稱其操作股票很內
    行，遊說甲○○向銀行貸款購買股票一定會賺錢，建議甲○○投資娛樂股的股票，並稱其手中有2 、30張「海景世界企
    業股份有限公司」股票，丙○○緊接在一旁佯稱其叔父也有
    幫其詢問「海景世界企業股份有限公司」（下稱海景公司）
    之股票價位，市價為1 張新台幣（下同）85,000元（海景公
    司股票當月之實際成交均價最高每張為9,050 元，最低為7,
    790 元），丁○○則表示願以1 張4 萬元之價格轉售予甲○○，使甲○○誤信以該股票物超所值，因而陷於錯誤，允予
    購買11張，惟甲○○資金不足，丁○○乃轉而遊說甲○○先
    向銀行貸款再說，並要求甲○○準備辦理貸款之相關資料。
    數日後，丙○○即偕同由丁○○介紹台北富邦商業銀行苓雅
    分行（下稱富邦銀行苓雅分行）、新竹國際商業銀行高雄分
    行（下稱新竹商銀高雄分行）辦理貸款委外人員，並邀約甲○○在高雄市○○區○○路與興中路口「布蘭奇」咖啡店見
    面，當場即辦好向富邦銀行苓雅分行貸款31萬元及新竹商銀
    高雄分行貸款25萬元之手續。同年12月6 日、7 日，丙○○
    以股票交易須辦理開戶及使用存摺、印章為由，而先後偕甲○○至新竹商銀高雄分行、富邦銀行苓雅分行辦理開戶，並
    取走甲○○之新竹商銀高雄分行（帳號：00000000000） 、
    富邦銀行苓雅分行（帳號：000000000000）之存摺及印章，
    並向甲○○問明帳戶取款密碼。復於翌（8） 日，丙○○單
    獨基於詐欺取財及行使偽造私文書之概括犯意，持存摺、印
    章先後到富邦銀行苓雅分行及新竹商銀高雄分行，盜蓋「甲○○」印章於取款憑條上，並持向上開銀行行員行使，分別
    領取305,000 元、242,000 元，除其中44萬元作為支付股價
    外，其餘107,000 元，併予詐領，足生損害於甲○○與上開
    銀行管理之正確性。丙○○領取上開合計547,000 元後，即
    於同日下午，在高雄市○○路與十全路口附近，將其中44萬
    元交予丁○○，丁○○並於事後分予丙○○11萬元作為酬勞
    。嗣於同年12月20日，甲○○向丙○○取回上開銀行存摺、
    印章後，發覺上開貸款547,000 元（原貸款56萬元銀行扣除
    帳管費用），業已遭丙○○盜領一空，遂向丙○○催討上開
    超額之款項107,000 元，惟丙○○藉故推拖。嗣同年月29日
    ，丙○○、丁○○乃約甲○○於上開「古德曼」咖啡店見面
    ，由丁○○交付甲○○11張海景公司股票，並稱該股票市值
    44萬元。後甲○○查明海景公司股票於94年11月間每張成交
    均價最高僅9,050 元，始悉受騙，乃報警處理。
二、案經甲○○訴由高雄市政府警察局新興分局移送臺灣高雄地
    方法院檢察署檢察官偵查起訴。
     理  由
壹、有罪部分：
甲、程序部分：
一、被告丙○○於本院審理時對於證人甲○○及共同被告丁○○
    於警詢中之陳述，均表示沒有意見，且未於言詞辯論終結前
    異議，本院審酌其等上開陳述作成時，並無不法取供之情形
    ，認為適當，依刑事訴訟法第159 條之5 第2 項規定，對於
    被告丙○○而言，自有證據能力，得為證據。
二、證人甲○○及被告2 人各以證人身分於檢察官偵查中所為之
    陳述，既經依法具結，且無顯不可信之情況，依刑事訴訟法
    第159條之1第2項規定，自有證據能力，均得為證據。
乙、實體部分：
一、訊據被告丙○○、丁○○，固均坦承確有向告訴人甲○○邀
    約投資股票，嗣甲○○因資金不足而分別向新竹商銀高雄分
    行、富邦銀行苓雅分行辦理貸款等情不諱，惟均矢口否認有
    上開犯行，被告丙○○辯稱：伊領取系爭547,000 元是經過
    甲○○的同意，其中44萬元係購買11張海景公司股票之價金
    （每張4 萬元），其餘款項107,000 元中之60,000元是甲○○同意借我使用，另其餘部分，我替甲○○繳納信用卡之費
    用，並無詐欺取財及行使偽造私文書之犯行云云。被告丁○○辯稱：我只是單純賣海景公司股票11張予丙○○，每張3
    萬元，共計33萬元，丙○○每張再賣給甲○○4 萬元，我並
    沒有給丙○○11萬元之佣金，並無詐欺取財之犯行云云。
二、經查：
  (一)上開事實，業據證人甲○○分別於警詢、偵查中、原審及本
    院審理時結證甚詳，核與被告丙○○於警詢中之自白及共同
    被告丙○○於檢察官偵查中以證人身分所為之證述大致相符
    ，並有富邦銀行苓雅分行交易明細及存摺類取款憑條影本、
    新竹商銀高雄分行交易明細及取款憑條影本各1 紙、海景公
    司股票影本11張附卷可稽。
  (二)證人即被告丙○○於偵查中結證：丁○○有向甲○○說，她
    作投資股票很內行，游說甲○○向銀行貸款買股票會有一些
    獲利。我認識丁○○後，她叫我去找朋友投資海景公司股票
    ，是丁○○請貸款人員拿貸款資料給告訴人填寫的。貸得款
    項之後，我於94年12月8 日從富邦銀行領走305,000 元，從
    新竹國際商銀領取242,000 元等語（見95年度偵字第16523
    號卷第6 、7 頁）。於原審審理時又證述：我共從甲○○帳
    戶內領了547,000 元，我只交給丁○○44萬元等語（見原審
    卷第25頁）。證人甲○○於偵查中亦結證：94年11月底第1
    次跟丁○○見面時，她就說她有海景公司的股票二、三十張
    ，且有賺錢，丙○○在旁附和說他也有帶40萬元要買，他說
    這股票1 張現值85,000元，丁○○要以1 張4 萬元賣我。丁○○一直說對股票很內行，且有賺錢，她還鼓勵我跟銀行辦
    貸買股票等語（見同上偵查卷第13、14、25頁）。由上觀之
    ，告訴人甲○○係在被告2 人施詐矇騙之下，始向銀行辦理
    貸款向丁○○購買海景股票，每張4 萬元，11張共44萬元，
    而告訴人向銀行貸款56萬元，扣除代辦費後共547,000 元，
    其中44萬元部分就是要用來支付購買海景股票之款項，至為
    明確。告訴人雖另供稱：我先試著去貸款，但沒答應買股票
    等語，尚非真實。
  (三)海景公司股票於94年11月份每1 張成交均價最高為9,050 元
    ，最低為7,790 元，此有海景公司基本資料查詢表及中華民
    國證券櫃檯買賣中心海景股票個股歷史股價查詢系統查詢結
    果表各1 份附於本院卷第156 、157 頁可稽。被告等明知海
    景股票每張市價不到1 萬元，竟誑稱市價85,000元，願以每
    張4 萬元之價值出售予告訴人，使告訴人誤以為所買價格較
    市價便宜，因而陷於錯誤，予以購買11張海景股票，其等有
    不法所有之詐欺犯行，至為明確。
  (四)被告丙○○於95年6 月27日、95年10月31日在檢察官偵查中
    均明確供陳：甲○○台北富邦銀行的取款密碼係銀行貸款代
    辦人員交給伊的等語（見臺灣高雄地方法院檢察署95年度偵
    字第16523 號卷第7 頁、95年度偵緝字第2751號卷第20頁）
    ；嗣被告丙○○於原審審理時初供稱：提款密碼是甲○○本
    人告訴我的等語。後又供稱：甲○○去辦開戶手續，拿到存
    摺後，我在富邦銀行就立即將密碼寫在存摺上面等語（見原
    審卷第72至83頁），前後所供不一。然查證人即銀行代辦人
    員曾文信於原審結證：是丙○○找我去代辦貸款，甲○○有
    出面。提款密碼應該只有幫客戶承辦貸款之行員及帳戶所有
    人才知道等語（見原審卷第89至91頁）。證人即台北富邦銀
    行苓雅分行行員乙○○於本院審理時結證：甲○○的開戶是
    我承辦，我是依據他寫的密碼幫他設定。除了開戶人及我們
    鍵機人外，沒有人會知道，我們鍵機後也會忘記。銀行不會
    把密碼告訴存戶，除非本人洩露。若領款人拿本人身分證、
    存摺、印章去櫃台領款，但沒有密碼，我們不會告訴他密碼
    ，因為密碼只會告知本人，本人去還要填寫申請書等語（見
    本院卷第114 至117 頁）。證人戊○○於本院審理時結證：
    本件富邦銀行是我承辦，貸款不是我辦的，若領款人沒有密
    碼是不可領款，若非本人來領，只要他拿本人的存摺、印章
    、密碼對就可以領，我不知道本件存戶密碼等語（見本院卷
    第118 至120 頁）。由上觀之，本件被告丙○○得知告訴人
    之提款密碼，應係告訴人開戶後告知丙○○，由丙○○將密
    碼寫在存摺上，較符常理。然縱告訴人事先告知丙○○提款
    密碼，然丙○○在未經告訴人同意下，仍不得擅自提款。況
    告訴人向兩家銀行共貸款56萬元，扣除代辦費用，尚有547,
    000 元，除準備支付股票價款44萬元外，尚剩107,000 元，
    預備供己使用，所以不可能同意丙○○將其全部貸得款項提
    領一空，況支付股款通常與交付股票同時進行，而丙○○於
    94年12月8 日即將告訴人之存款提領一空，而遲至同年12月
    29日始由丁○○將海景股票11張交予告訴人，足見被告丙○○係在告訴人不知情，且未經告訴人同意下，即擅自盜領告
    訴人帳戶內之107,000 元存款，至為明顯。被告丙○○雖辯
    稱：所領取之款項共547,000 元，除支付股款44萬元予丁○○外，其餘107,000 元中之6 萬元，告訴人同意借其使用，
    剩下款項幫告訴人繳納信用卡之費用云云。然告訴人始終否
    認有同意借6 萬元之情事，且丙○○亦未能舉證說明其代繳
    多少信用卡之款項，所辯自無可取。
  (五)綜上所述，被告等所辯各情，無非卸責之詞，不足採信。本
    件事證明確，被告等之犯行，均堪認定。
三、按刑法業經總統於94年2 月2 日，以華總一義字第09400014
    901 號令修正公布，並自95年7 月1 日施行（下稱修正後刑
    法）。又行為後法律有變更者，適用行為時之法律。但行為
    後之法律有利於行為人者，適用最有利於行為人之法律，修
    正後刑法第2 條第1 項定有明文；而所謂「法律變更」與法
    律修正之概念有別，係指因法律修正而「刑罰」有實質之更
    異而言（如修正後新舊法法定本刑輕重變更），始有依上開
    規定為準據法而比較適用新法或舊法之問題。如新舊法處罰
    之輕重仍然相同，並無有利或不利之情形，即無適用上開規
    定為比較之餘地，自應依一般法律適用之原則，適用現行、
    有效之裁判時法論處（最高法院95年度臺上字第6909號判決
    意旨參照）。次按，新舊刑法關於刑之規定，雖同採從輕主
    義，係適用最有利於行為人之法律，既曰法律，自較刑之範
    圍為廣，比較時應就罪刑有關之共犯、未遂犯、連續犯、牽
    連犯、結合犯以及累犯加重、自首減輕、暨其他法定加減原
    因、與加減例等一切情形，綜其全部之結果，而為比較，再
    適用有利於行為人之法律處斷，最高法院24年上字第4634號
    判例著有明文。經查：
  (一)關於共同正犯部分，修正前刑法第28條規定：「2 人以上共
    同實施犯罪之行為者，皆為正犯」，修正後則規定為「2 人
    以上共同實行犯罪之行為者，皆為正犯」，依修法意旨乃為
    強調個人責任，及犯罪係處罰行為，而非處罰行為人之思想
    或惡性即重視客觀之犯罪行為，故有修正共同正犯之參與類
    型，確定在「實行」概念下之共同參與行為，始成立共同正
    犯，以別於舊法時代將「實施」二字涵蓋陰謀、預備、著手
    、實行之概念在內；本件被告丙○○、丁○○既係基於犯意
    聯絡，共謀行使偽造私文書等犯行，雖推由被告丙○○著手
    實行上開犯行，然依實質客觀說或行為（犯罪）支配理論，
    其2 人所為仍成立共謀共同正犯，是無論依新舊法之定義，
    均合於共同正犯之規定，並無有利或不利之影響，依首揭說
    明，自無適用修正後刑法第2 條第1 項之規定，而為比較新
    舊法適用之必要（最高法院95年度臺上字第5669號判決意旨
    參照）。
  (二)關於法定刑中之罰金部分，修正前刑法第33條第5 款規定「
    罰金：1 元以上。」，依80年5 月6 日修正前罰金罰鍰提高
    標準條例第3 條之規定，由司法院、行政院會銜於72年7 月
    27日發布，自72年8 月1 日施行，提高刑法所定罰金數額10
    倍，並依現行法規所定貨幣單位折算新臺幣條例第2 條之規
    定：「現行法規所定金額之貨幣單位為圓、銀元或元者，以
    新臺幣元之3 倍折算之。」，經折算為新臺幣後，則罰金刑
    之最輕刑度為新臺幣30元以上；修正後刑法第33條第5 款規
    定「罰金：新臺幣1 千元以上，以百元計算之。」，經比較
    新舊法結果，以舊法較有利於行為人。
  (三)修正後刑法第339 條第1 項之詐欺取財罪，其法定刑中罰金
    之部分，修正為「新臺幣3 萬元以下罰金」，與修正前依罰
    金罰鍰提高標準條例第1 條前段及現行法規所定貨幣單位折
    算新臺幣條例第2 條之規定，提高10倍並折算為新臺幣後，
    亦為「新臺幣3 萬元以下罰金」，其罰金法定刑之上限二者
    固無差異，然其最低刑度業已變更，已如前述，故經比較新
    舊法結果，應適用行為時法即舊法較有利於被告（最高法院
    95年度臺上字第6958號判決意旨參照）。
  (四)關於牽連犯之適用，修正後刑法第55條業已刪除牽連犯之規
    定，而本案被告所犯刑法第216 條、第210 之行使偽造私文
    書罪（未修正）及修正前刑法第339 條第1 項之詐欺取財罪
    ，如依新法規定，即應依數罪併罰之規定分論併罰，且被告
    所犯上開二罪皆在新法施行前，經比較新舊法結果，自以舊
    法較有利於行為人，應適用行為時之法律即修正前刑法第55
    條後段之規定從一重論處（最高法院95年5 月23日95年第8
    次刑事庭會議決議參照）。
  (五)關於連續犯之適用，因被告行為後新法業已刪除連續犯之規
    定，此刪除雖非犯罪構成要件之變更，但顯已影響行為人刑
    罰之法律效果，自屬法律有變更，經比較新舊法結果，修正
    後刑法尚無有利於被告，依修正後刑法第2 條第1 項前段之
    規定，應適用被告行為時之法律，即修正前刑法第56條之規
    定論以連續犯（最高法院95年5 月23日95年第8 次刑事庭會
    議決議參照）。
  (六)又刑法修正前關於易科罰金折算標準，依舊罰金罰鍰提高標
    準條例第2 條前段（現已刪除）及現行法規所定貨幣單位折
    算新臺幣條例第2 條之規定，就其原定數額提高為100 倍折
    算1 日，即以銀元300 元折算1 日，經折算新臺幣後，應以
    新臺幣900 元折算為1 日；而依修正後刑法第41條第1 項前
    段規定：「犯最重本刑為5 年以下有期徒刑以下之刑之罪，
    而受6 個月以下有期徒刑或拘役之宣告者，得以新臺幣1 千
    元、2 千元或3 千元折算1 日，易科罰金。」，經比較修正
    前後之易科罰金折算標準，以舊法之規定，較有利於被告。
四、按以自己共同犯罪之意思，參與實施犯罪構成要件以外之行
    為，或以自己共同犯罪之意思，事先同謀，而由其中一部分
    人實施犯罪之行為者，均為共同正犯；又銀行為便利存款人
    取款而印好任人索取填寫之取款憑條，非可流通市面得以自
    由轉讓，衹屬私文書之一種，不能認為有價證券，其偽造而
    行使以達詐欺取款之目的者，應從一重論以行使偽造私文書
    之罪，大法官釋字第109 號解釋、最高法院49年臺上字第14
    09號判例分別著有明文可資參照。本件被告2 人明知海景公
    司股票每張成交均價最高僅9,050 元，竟向告訴人誑稱市價
    每張85,000元，使告訴人陷於錯誤，以每張4 萬元向其購買
    ，以詐術使告訴人交付財物之行為，均係犯刑法第339 條第
    1 項之詐欺取財罪。又被告2 人間，就上開犯行，有犯意聯
    絡及行為分擔，均為共同正犯。被告等此部分之犯罪事實，
    起訴事實已及，惟檢察官漏引法條，應予補充，併此明
    。被告丙○○未經告訴人之同意，盜用印章，偽造取款條，
    並分別持之向富邦銀行苓雅分行及新竹商銀高雄分行領取支
    付股價之44萬元及其餘之107,000 元之現金，致各該分行行
    員陷於錯誤，而交付被告合計547,000 元，是核其所為，係
    犯刑法第216 條、第210 條之行使偽造私文書罪、刑法第33
    9 條第1 項之詐欺取財罪。被告丙○○盜用甲○○之印章，
    係用以偽造提款單之私文書，而盜用印章與盜用印文為不同
    之犯罪態樣，盜取他人之印章持以蓋用，當然產生該印章之
    印文，只成立盜用印章罪，不應再論以盜用印文罪，亦非盜
    用印章行為為盜用印文行為所吸收（最高法院86年臺上字第
    3295號判例可資參照），是其盜用印章之行為係偽造私文書
    之階段行為；偽造私文書後進而行使，偽造之低度行為應為
    行使之高度行為所吸收，不另論罪。被告丙○○先後3 次詐
    欺取財及2 次行使偽造私文書之犯行，均時間緊接，所犯構
    成要件相同之罪名，顯係基於概括犯意反覆為之，均為連續
    犯，應各依修正前刑法第56條之規定論以一罪，並加重其刑
    。再被告丙○○所犯上開二罪間，有方法結果之牽連關係，
    應依修正前刑法第55條後段之規定，從較重之行使偽造私文
    書罪處斷。
五、原審予以被告等論科，固非無見，惟查(一)被告丁○○並未參
    與盜領告訴人存款，此部分並無成立行使偽造私文書及詐欺
    取財罪之餘地，理由詳後，而原判決認其係此部分之共犯
    ，自有未合。(二)被告等之犯罪時間均在96年4 月24日以前，
    依中華民國96年罪犯減刑條例第2 條第1 項第3 款規定，應
    減其刑度二分之一，原審未及審酌，亦有未合。被告丙○○
    上訴意旨，否認犯罪，被告丁○○上訴意旨，否認科刑詐欺
    部分犯罪，均無足取，然原判決既有上述(一)(二)可議，自應由
    本院將原判決撤銷改判。審酌被告2 人均尚無犯罪前科，有
    臺灣高等法院被告前案紀錄表在卷可稽，素行尚佳，惟犯後
    否認犯行，迄今仍未與告訴人達成民事和解，態度不良等一
    切情狀，各量處有期徒刑5 月。又被告等之犯罪時間均在96
    年4 月24日以前，依中華民國96年罪犯減刑條例第2 條第1
    項第3 款規定，均減為有期徒刑2 月又15日，並諭知易科罰
    金之折算標準。又被告所偽造之提款單，業經提出向各該銀
    行行使，非屬於被告所有之物，而其上「甲○○」之印文，
    乃盜用甲○○所有真正印章所蓋之印文，業據證人甲○○證
    述無訛，是此部份亦無適用刑法第219 條之規定，予以沒收
    之餘地，公訴意旨聲請沒收系爭印文，尚有誤會，附此敘明
    。
貳、不另為無罪諭知部分：
一、公訴意旨另以：被告丁○○於上述時地夥同被告丙○○盜用
    印章，偽造取款條，先後向富邦銀行及新竹國際商銀詐領告
    訴人甲○○之存款54萬7,000 元，因認被告丁○○此部分有
    犯刑法第216 條、第210 條、第339 條第1 項之行使偽造私
    文書及詐欺取財罪嫌。
二、按犯罪事實應依證據認定之，無證據不得認定其犯罪事實；
    又所謂認定犯罪事實之證據，係指足以認定被告確有犯罪行
    為之積極證據而言，該項證據且須適合被告犯罪事實之認定
    ，始得採為斷罪資料。又按無論直接或間接證據，其為訴訟
    上之證明，須通常一般之人均不致有所懷疑，而得確信其為
    真實之程度者，始得據為有罪之認定（有最高法院29年上字
    第3105號、53臺上字第2750號判例意旨參照）。又認定不利
    於被告之事實，須依積極證據，苟積極證據不足為不利於被
    告事實之認定時，即應為有利於被告之認定，更不必有何有
    利之證據。再事實之認定，應憑證據，如未能發現相當證據
    ，或證據不足以證明，自不能以推測或擬制之方法，為裁判
    基礎；訴訟上用以證明事實之證據，須於通常一般人均不致
    有所懷疑，而得確信其真實之程度，始得據以為有罪之認定
    ，倘其證明未達此一程度，而有合理之懷疑存在，致無從為
    有罪之確信時，即應為無罪之判決（最高法院40年臺上字第
    86號、61年臺上字第3099號、76年度臺上字第4968號判例意
    旨參照）。
三、訊據被告丁○○堅決否認有前開行使偽造私文書及詐欺取財
    犯行，辯稱：我只有出售海景公司之股票予甲○○之行為，
    並無甲○○銀行存摺及印章，亦無詐領甲○○銀行存款之情
    事等語。經查本件告訴人甲○○上開銀行存款係由同案被告
    丙○○所領取等情，已據丙○○於本院審理時供明在卷。且
    告訴人亦自承其上開銀行之存摺及印章係交由丙○○保管，
    則丙○○如何詐領告訴人之上開銀行款項，顯與丁○○無關
    。縱然丙○○將所詐欺之存款中之44萬元交予丁○○充當海
    景股票之款項，但尚難憑此認定被告丁○○參與犯罪。此外
    ，復查無其他確切之證據足證丁○○有公訴人所指之上開犯
    行，依上開判例之意旨，應認不能證明丁○○此部分犯行。
    惟公訴人認被告丁○○此部分與其前開論罪科刑部分，具有
    裁判上一罪關係，故不另為其此部分無罪之諭知。
據上論斷，應依刑事訴訟法第369 條第1 項、第364 條、299 條
第1 項前段，刑法第2 條第1 項前段、修正前刑法第56條、刑法
第28條、第216 條、第210 條、修正前刑法第339 條第1 項、第
55條後段、第41條第1 項前段，罰金罰鍰提高標準條例第1 條前
段、修正前罰金罰鍰提高標準條例第2 條，現行法規所定貨幣單
位折算新臺幣條例第2 條，中華民國96年罪犯減刑條例第2 條第
1 項第3 款、第7 條、第9 條，判決如主文。
本案經檢察官林慶宗到庭執行職務。
中　　華　　民　　國　　96　　年　　11　　月　　22　　日
                  刑事第三庭    審判長法  官  周賢銳
                                      法  官  黃仁松
                                      法  官  謝宏宗
以上正本證明與原本無異。
檢察官及被告丙○○如不服本判決應於收受本判決後10日內向本
院提出上訴書狀，其未述上訴理由者，並得於提起上訴後10日
內向本院補提理由書狀（均須按他造當事人之人數附繕本)「 切
勿逕送上級法院」。
被告丁○○不得上訴。
中　　華　　民　　國　　96　　年　　11　　月　　23　　日
                                書   記　 官  熊惠津
附錄本判決論罪科刑法條：
中華民國刑法第216條
（行使偽造變造或登載不實之文書罪）
行使第 210 條至第 215 條之文書者，依偽造、變造文書或登載
不實事項或使登載不實事項之規定處斷。
中華民國刑法第210條
（偽造變造私文書罪）
偽造、變造私文書，足以生損害於公眾或他人者，處5 年以下有
期徒刑。
中華民國刑法第339條第1項
（普通詐欺罪）
意圖為自己或第三人不法之所有，以詐術使人將本人或第三人之
物交付者，處5 年以下有期徒刑、拘役或科或併科1 千元以下罰
金。
                                                      Ｆ
